臺灣高雄地方法院刑事判決　　　　　　　　　　　　九十一年度易字第四二七號
　　公　訴　人　臺灣高雄地方法院檢察署檢察官
　　被　　　告　乙○○　男　二.
　　被　　　告　甲○○　男　二.
右列被告因贓物案件，經檢察官提起公訴（九十一年度偵字第一九六四一號），本院
判決如左：
    主  文
乙○○共同收受贓物，累犯，處拘役參拾日，如易科罰金，以參佰元折算壹日。
甲○○共同收受贓物，處拘役貳拾日，如易科罰金，以參佰元折算壹日。
    事  實
一、乙○○前於民國八十九年間因傷害案件，經臺灣桃園地方法院判決處有期徒刑四
    月確定，於九十一年一月十四日執行完畢。詎不知悔改，與甲○○均明知綽號「
    阿宏」之真實姓名不詳之成年男子所持有車牌號碼ＬＺＦ—七四八號（引擎號碼
    ：ＧＹ六Ｂ二—一二一六四七號）重型機車，係來源不明之贓物（登記車主為呂
    忠義），竟共同基於收受贓物之犯意聯絡，於九十一年九月一日下午三時許，在
    高雄市○鎮區○○路與中華路口，由甲○○向該人借用而收受該機車，供二人代
    步使用。嗣於九十一年九月三日晚間十時四十分許，乙○○騎乘上開機車搭載甲
    ○○，行經高雄市○○區○○里○○路與仁智街口時為警查獲始查知上情。
二、案經高雄市政府警察局苓雅分局報告台灣高雄地方法院檢察署檢察官偵查起訴。
    理  由
一、訊據被告二人固未否認自「阿宏」處收受前開機車之事實，惟均矢口否認對於所
    收受者為贓車一事知情，均辯稱：係綽號「阿宏」男子主動借渠等使用，渠等不
    知是贓車云云。經查：
  (一)前開機車登記車主為呂忠義，於九十一年八月三十一日下午四時左右，在高雄縣
    鳳山市○○○路五七七巷三號前遭竊之事實，業據被害人之媳婦黃富櫻在警訊時
    指述綦詳，且有贓物認領保管單、車輛竊盜車牌失竊資料個別查詢報表各一紙附
    卷可稽，被告二人收受之車牌號碼ＬＺＦ—七四八號重型機車係屬贓車一節，應
    堪認定。
  (二)再者，被告二人均陳稱為警查獲所使用之機車係向「阿宏」借用，然卻表示未與
    「阿宏」約定如何或何時反還該車，且未否認收受該機車時，並未向出借人要求
    提供機車行車執照供行車辨識，是以該機車本身具有一定之財產價值，若確為「
    阿宏」依合法途徑取得之物，當不致對於該項財物何時得以反還漠不關心，反之
    ，被告二人截至為警查獲之日為止，業已使用該機車三日，若非明知該車係來路
    不明之物，何以對於機車主就系何人如此漠不關心？
  綜上所述，被告二人所辯顯違常情而不足採，本案事證明確，被告二人收受贓物之
  犯行，堪以認定。
二、核被告二人所為，均係犯刑法第三百四十九條第一項之收受贓物罪嫌。被告二人
    就前開犯行，有犯意聯絡及行為分擔，為共同正犯。又被告乙○○前因傷害案件
    ，經臺灣桃園地方法院判決處有期徒刑四月確定，於九十一年一月十四日執行完
    畢，有台灣高雄地方法院檢察署被告刑案資料查註紀錄表可參，其於有期徒刑執
    行完畢後五年內再犯本罪，為累犯，應依刑法第四十七條之規定加重其刑。至扣
    案鑰匙一支，不能證明與被告二人對於贓物之「收受」行為有直接之關聯，故不
    宣告沒收，附此敘明。
據上論斷，應依刑事訴訟法第二百九十九條第一項前段，刑法第二十八條、第三百四
十九條第一項、第四十七條、第四十一條第一項，罰金罰鍰提高標準條例第一條前段
、第二條，判決如主文。
中      華      民      國    九十一    年     十二     月    三十一    日
                                  臺灣高雄地方法院刑事第二庭
                                        法  官    卓立婷
右正本證明與原本無異。
如不服本判決，應於判決送達後十日內，向本院提出上訴狀。
                                        書記官    李春慧
中      華      民      國    九十二    年      一      月      七      日
附錄本件論罪法條：
中華民國刑法第三百四十九條
收受贓物者，處三年以下有期徒刑、拘役或五百元以下罰金。
搬運、寄藏、故買贓物或為擔保者，處五年以下有期徒刑、拘役或科或併
科一千元以下罰金。
因贓物變得之財物，以贓物論。
